臺灣高雄地方法院刑事判決　　　　　　　95年度易字第1795號
公　訴　人　臺灣高雄地方法院檢察署檢察官
被　　　告　乙○○
上列被告因竊盜案件，經檢察官提起公訴（95年度偵字第23805
號），被告就被訴事實為有罪之陳述，經本院合議庭裁定由受命
法官獨任進行審判程序，本院判決如下：
    主  文
乙○○攜帶兇器，踰越牆垣竊盜，累犯，處有期徒刑柒月。扣案
之美工刀壹把沒收。
    事  實
一、乙○○曾因違反毒品危害防制條例案件，分別經臺灣高等法
    院高雄分院及本院以民國92年度上訴字第1851號、93年度訴
    字第1131號各判處有期徒刑1年4月、1年確定，2罪接續執行
    ，於93年5月13日入監執行，且於95年4月14日因縮短刑期假
    釋出監並付保護管束，嗣於95年6 月29日保護管束期滿假釋
    未經撤銷視為有期徒刑執行完畢。詎乙○○仍不知悔改，竟
    基於意圖為自己不法所有之犯意，於95年9 月5 日14時許，
    持其所有客觀上足對人之生命、身體、安全構成威脅，具有
    危險性，可供為兇器使用之美工刀1 把，前往位於高雄市○
    ○區○○路陸軍萬金營區機步二九八旅機步二營步一連鳳岫
    營區（以下簡稱陸軍鳳岫營區），趁該處無人看守之際，先
    行攀越營區圍牆進入營區內後，再持上開美工刀，割斷營區
    內之電纜線，竊得陸軍鳳岫營區所有之電纜線共計重3 公斤
    。得手後，乙○○遂於同年月6 日7 時16分許（起訴書誤載
    為16時許），騎乘車牌號碼YFJ-727 號機車，準備載運上開
    竊得之電纜線至高雄市○○區○○路209 號資源回收廠加以
    變賣，於行經高雄市○○區○○路209 號前，為警臨檢查獲
    ，並當場扣得上開供犯竊盜罪所用之美工刀1 把、重3 公斤
    之去皮電纜銅線（已發還被害人）等物，而查悉上情。
二、案經高雄縣政府警察局移送臺灣高雄地方法院檢察署檢察官
    偵查起訴。
    理  由
一、本件被告乙○○所犯係死刑、無期徒刑、最輕本刑為3 年以
    上有期徒刑以外之罪，其於準備程序中就被訴事實為有罪之
    陳述，經法官告知簡式審判程序之旨，並聽取公訴人及被告
    之意見後，經本院裁定由受命法官獨任進行簡式審判程序，
    合先敘明。
二、上揭犯罪事實業據被告於本院審理時坦承不諱，核予證人丙
    ○○於司法警察調查時證述：被告上開所竊得之電纜線，係
    陸軍鳳岫營區內所遺失之情節相符，並有丙○○所出具之贓
    物認領保管單及現場照片8 張附卷可稽，並有美工刀1 把扣
    案可佐，足見被告之自白與事實相符，自得為認定犯罪之依
    據。是以，本案被告犯罪事證明確，其犯行洵堪認定，應依
    法論科。
三、按刑法第321 條第1 項第3 款之攜帶兇器竊盜罪，係以行為
    人攜帶兇器竊盜為其加重條件，此所謂兇器，其種類並無限
    制，凡客觀上足對人之生命、身體、安全構成威脅，具有危
    險性之兇器均屬之，且祇須行竊時攜帶此種具有危險性之兇
    器為已足，並不以攜帶之初有行兇之意圖為必要，最高法院
    79年臺上字第5253號判例可資參照。查本件被告乙○○所有
    之美工刀，係屬外觀質地堅硬、形式銳利之金屬製品，且被
    告係持美工刀以割斷被害人所有之電纜線，業據被告供承在
    卷，是該等物品，足認具有危險性可供兇器使用，應屬刑法
    第321 條第1 項第3 款所稱之兇器。是核被告所為，係犯刑
    法第321 條第1 項第2 款、第3 款之攜帶兇器，踰越牆垣竊
    盜罪，公訴意旨漏未論及被告構成踰越牆垣竊盜之加重條件
    ，尚有未恰，惟該部分犯行與已起訴部分，仍具有單純一罪
    關係，應為起訴效力所及，本院自得併予審理，附此敘明。
    又被告曾因施用毒品案件，分別經臺灣高等法院高雄分院及
    本院以92年度上訴字第18 51 號、93年度訴字第1131號各判
    處有期徒刑1 年4 月、1 年確定，2 罪接續執行，於95年4
    月14日縮短刑期假釋出監而交付保護管束，並於95年6 月29
    日縮刑期滿執行完畢等情，此有本院被告院內索引卡紀錄表
    及臺灣高等法院被告前案紀錄表各1 份附卷可參，其於有期
    徒刑執行完畢後，5 年以內故意再犯本件有期徒刑以上之罪
    ，係屬累犯，應依刑法第47條第1 項之規定加重其刑。爰審
    酌被告正值青壯之年，不思以正當方式取得財物，竟貪圖私
    慾，竊取他人之物，侵害他人之財產安全，惡性非輕，惟念
    及被告所竊取之財物，價值尚非甚鉅，及於犯罪後坦承犯行
    ，犯罪後態度尚佳等一切情狀，量處如主文所示之刑。又扣
    案之美工刀1 把，係被告所有供本案犯罪所有之物，業據其
    供承在卷，爰依刑法第38條第1 項第2 款規定宣告沒收。
據上論斷，依刑事訴訟法第299 條第1 項前段、第273 條之1第1
項，刑法第321 條第1 項第2 款、第3 款、第47條第1 項、第38
條第1 項第2 款，判決如主文。
本案經檢察官甲○○到庭執行職務。
中　　華　　民　　國　　96　　年　　1 　　月　　24　　日
                  刑事第十二庭  法　官  洪能超
以上正本證明與原本無異。
如不服本判決，應於判決送達後10日內，向本院提出上訴狀。
中　　華　　民　　國　　96　　年　　1 　　月　　24　　日
                                書記官  曾小玲
附錄本件論罪科刑適用之法條
中華民國刑法第321條
犯竊盜罪而有左列情形之一者，處6 月以上、5 年以下有期徒刑
：
一、於夜間侵入住宅或有人居住之建築物、船艦或隱匿其內而犯
    之者。
二、毀越門扇、牆垣或其他安全設備而犯之者。
三、攜帶兇器而犯之者。
四、結夥三人以上而犯之者。
五、乘火災、水災或其他災害之際而犯之者。
六、在車站或埠頭而犯之者。
前項之未遂犯罰之。
